【裁判字號】    98,審易,1552
【裁判日期】    980812
【裁判案由】    竊盜等
【裁判全文】
臺灣高雄地方法院刑事判決            98年度審易字第1552號
公  訴  人  臺灣高雄地方法院檢察署檢察官
被      告  乙○○
                    （現另案於臺灣高雄監獄執行中）
上列被告因竊盜等案件，經檢察官提起公訴（98年度偵緝字第13
53、1354號），本院判決如下：
    主  文
乙○○竊盜，累犯，處有期徒刑陸月；扣案之汽車鑰匙壹支，沒
收。又攜帶兇器竊盜，累犯，處有期徒刑柒月。又收受贓物，累
犯，處有期徒刑捌月。應執行有期徒刑壹年貳月；扣案之汽車鑰
匙壹支，沒收。
    事  實
一、乙○○前因竊盜、毒品危害防制條例、詐欺等案件，經法院
    分別判處有期徒刑4 月、3 月、3 月確定，嗣因適用中華民
    國九十六年罪犯減刑條例經分別減為有期徒刑2 月、1 月又
    15日、1 月又15日確定，再合併定應執行之刑為有期徒刑4
    月，於民國97年1 月10日易科罰金執行完畢（構成累犯）。
    詎不知悔改，竟：
(一)意圖為自己不法之所有，於97年8 月15日2 時許，在高雄縣
    鳳山市○○路1 之1 號前，以其所有之汽車鑰匙1 支依序開
    啟車門鎖、電門鎖之方式，竊取丁○○停放在該處之車牌號
    碼VI-1680 號自用小貨車（下稱前開貨車）1 輛得手，供己
    作為代步工具使用。
(二)另萌意圖為自己不法所有之犯意，於97年8 月15日3 時許，
    在高雄縣大樹鄉○○村○○路5 號前空地，持前開貨車內所
    擺放，在客觀上足對人之生命、身體安全構成威脅，可供兇
    器使用之梅花扳手1 支，將丙○○所有、適停放在該處之車
    牌號碼YD-8103 號自用小貨車前後車牌共2 面卸下，並予竊
    取之，得手後即改掛於前開貨車加以使用。
(三)明知某真實姓名、年籍均不詳，自稱「林文安」之成年男子
    所使用之機車1 輛（下稱前開機車，車身部分係戊○○所使
    用之引擎號碼4XA-331875號銀色機車，為戊○○於97年9 月
    2 日21時30分許，在屏東縣屏東市○○街52之1 號前發現遭
    竊；車牌部分為林玉秋所申領並遭竊之車牌號碼VAD-005 號
    車牌），係來源不明之贓車，竟於97年9 月5 日某時，在高
    雄縣鳳山市「統元遊藝場」旁，向「林文安」收受前開贓車
    ，供作出借新臺幣（下同）2,000 元予「林文安」之擔保。
(四)嗣乙○○駕駛改掛YD-8103 號車牌之前開貨車，於98年1 月
    16日22時30分許，行經高雄縣鳳山市鎮北國小前方之際，因
    交通違規為警攔查，並經警進而查獲前開（一）、（二）所
    示之犯行；另因張文（經檢察官為不起訴處分確定）向乙
    ○○借用前開機車，致為警於97年9 月8 日17時20分許，在
    高雄縣鳳山市○○路133 巷10號前逮獲並當場扣得機車鑰匙
    1 支，進而報請檢察官偵辦張文所涉竊盜罪嫌，始經檢察
    官循線查悉前開（三）所示之犯行。
二、案經高雄縣政府警察局鳳山分局報告，及臺灣高雄地方法院
    檢察署檢察官自動簽分偵辦。
    理  由
壹、證據能力方面
    本判決所引用之證據資料（詳後引用之各項證據），其中係
    屬傳聞證據部分，縱無刑事訴訟法第159 條之1 至第159 條
    之4 或其他規定之傳聞證據例外情形，亦因被告乙○○及檢
    察官均已於本院審理期日中，明示同意作為證據使用；本院
    審酌卷內並無事證顯示各該陳述之作成時、地與週遭環境，
    有何致令陳述內容虛偽、偏頗之狀況後，亦認為適當，依刑
    事訴訟法第159 條之5 第1 項之規定，為傳聞法則之例外，
    應有證據能力。
貳、實體方面
一、訊據被告就事實欄（一）、（二）所示之犯行，均自白不諱
    ；另就其於事實欄（三）所示時、地，向「林文安」收受前
    開機車一節，亦坦言在卷，惟矢口否認有何收受贓物犯行，
    並辯稱：我不知道前開機車竟係贓車云云。經查：
(一)事實欄（一）、（二）所示之犯行，業據被告迭於警詢、偵
    查及本院審理中自白綦詳，核與證人即被害人丁○○、丙○
    ○於警詢中之陳述，均大致相符，並有贓物認領保管單、高
    雄縣政府警察局車輛協尋、尋獲電腦輸入單、車籍查詢、失
    車紀錄、蒐證照片等件在卷，及汽車鑰匙1 支扣案可稽，自
    均堪認定。
(二)就事實欄（三）方面
  1.被告於事實欄（三）所示時、地，向「林文安」收受前開機
    車充作借款擔保；而前開機車之車身部分，乃係被害人戊○
    ○所使用之引擎號碼4XA-331875號銀色機車車身，且為戊○
    ○於97年9 月2 日21時30分許，在屏東縣屏東市○○街52之
    1 號前發現遭竊，另前開機車所掛附之車牌號碼VAD-005 號
    車牌2 面，則為林玉秋所申領並遭竊各情，為被告所不爭執
    ，且經證人即被害人戊○○、林玉秋於警詢中陳述明確，並
    有贓物認領保管單、高雄市政府警察局車輛、車牌尋獲電腦
    輸入單、車籍查詢、失車紀錄、蒐證照片等件存卷足憑，亦
    堪認定。
  2.被告雖於本院準備程序及審理中以首開情詞置辯。惟查，來
    源正當之機車，應配置有合適之正廠鑰匙，且機車之所有人
    或使用人，必須隨身攜帶行車執照，始能證明機車之來源並
    供查核各節，本為眾所週知，被告既已成年，對於前情即無
    由諉為不知，被告卻自承收受前開機車之際，雖已見到「林
    文安」所交付者，並非正廠機車鑰匙，卻未提出質疑，復未
    向「林文安」索取行車執照，若謂被告未曾懷疑前開機車之
    來源不明，焉可能如此？況被告前於98年1 月9 日偵訊中已
    坦言：「我知道那（指前開機車）是贓車…『林文安』…說
    …車是偷來的」等語綦詳，益徵被告於本院中辯稱不知道前
    開機車係屬贓車一節，要屬子虛，被告實乃明知前開機車係
    屬贓車，猶仍加以收受之，甚為灼然。
(三)綜上，本案事證明確，被告各該犯行俱至足認定。
二、核被告關於事實欄（一）、（三）所為，各係犯刑法第320
    條第1 項之竊盜罪、第349 條第1 項之收受贓物罪。又按刑
    法第321 條第1 項第3 款之攜帶兇器竊盜罪，衹須行竊之際
    ，攜帶具有危險性之兇器為已足，而不以未行竊前，主觀上
    即有攜帶兇器意思，且客觀上復將兇器刻意由他處帶往行竊
    現場為限，在現場臨時拾取持用亦屬之；而此所謂兇器，其
    種類並無限制，凡客觀上足對人之生命、身體、安全構成威
    脅，具有危險性之兇器均屬之，且祇須行竊時攜帶此種具有
    危險性之兇器為已足，並不以攜帶之初有行兇之意圖為必要
    （最高法院79年臺上字第5253號判例意旨參照）；查被告執
    犯事實欄（二）所示犯行使用之梅花扳手1 支，既足供作為
    拆卸車牌使用，已如前述，顯見該物質地堅硬，在客觀上足
    對人之生命、身體安全構成威脅，具有危險性，而可供兇器
    使用，是故核被告此部分所為，乃係犯刑法第321 條第1 項
    第3 款之攜帶兇器竊盜罪。被告前經事實欄所示徒刑之宣告
    及執行完畢乙節，有臺灣高等法院被告前案紀錄表1 份在卷
    足稽，被告於該徒刑執行完畢後，5 年以內故意再犯本案有
    期徒刑以上各罪，均應論以累犯，並加重其刑。
三、本院審酌被告不思循正當途徑賺取財富，竟一再下手行竊他
    人財物，甚且攜帶兇器犯之，所為非僅害及他人財產權益，
    對於他人生命、身體之安全，亦構成潛在之威脅；又其另收
    受贓物，增加所有人追回遭竊財物之困難，俱屬不該。惟念
    被告於偵審程序中，始終坦言事實欄（一）、（二）所示之
    竊盜犯行，及其所竊得或所收受之財物，多已發還予被害人
    取回，被害人所受損害已有減輕等一切情狀，爰分別量處如
    主文所示之刑，並依被告之經濟狀況各節（參見被告警詢筆
    錄「受詢問人欄」之記載），爰分別量處如主文各所示之刑
    ，並依檢察官之請求，為被告酌定應執行之刑為有期徒刑1
    年2 月。
四、扣案之汽車鑰匙1 支，係被告所有供犯事實欄（一）所示犯
    行所用之物，應依刑法第38條第1 項第2 款、第3 項，於該
    罪項下宣告沒收。至被告執犯事實欄（二）所示犯行所用之
    梅花扳手1 支，及員警於於97年9 月8 日查獲前開機車之際
    ，同時查扣之機車鑰匙1 支，核均尚難認屬被告所有，又俱
    非違禁物，本院自均無由為沒收之宣告。
據上論結，應依刑事訴訟法第299 條第1 項前段，刑法第320 條
第1 項、第321 條第1 項第3 款、第349 條第1 項、第47條第1
項、第51條第5 款、第38條第1 項第2 款、第3 項，刑法施行法
第1 條之1 ，判決如主文。
本案經檢察官甲○○到庭執行職務。
中    華    民    國    98    年    8     月    12    日
                  刑事第十庭  法  官  莊珮吟
以上正本證明與原本無異。
如不服本判決應於收受本判決後10日內向本院提出上訴書狀，並
應敘述具體理由，如未敘述上訴理由者，應於上訴期間屆滿後20
日內補提理由書狀於本院（均須按他造當事人之人數附繕本）「
切勿逕送上級法院」。
中    華    民    國    98    年    8     月    12    日
                              書記官  黃勤涵
◎附錄本案所犯法條：
《刑法第320 條第1 項》
意圖為自己或第三人不法之所有，而竊取他人之動產者，為竊盜
罪，處5 年以下有期徒刑、拘役或500 元以下罰金。
《刑法第321 條第1 項第3 款》
犯竊盜罪而有左列情形之一者，處6 月以上、5 年以下有期徒刑
：
三、攜帶兇器而犯之者。
《刑法第349 條第1 項》
收受贓物者，處3 年以下有期徒刑、拘役或500 元以下罰金。
《刑法施行法第1 條之1 》
中華民國94年1 月7 日刑法修正施行後，刑法分則編所定罰金之
貨幣單位為新臺幣。
94年1 月7 日刑法修正時，刑法分則編未修正之條文定有罰金者
，自94年1 月7 日刑法修正施行後，就其所定數額提高為30倍。
但72年6 月26日至94年1 月7 日新增或修正之條文，就其所定數
額提高為3 倍。


司法院資訊處製作；財團法人民間司法改革基金會備份。
